# 请教陈版股份支付问题

提问人：aihuacitic 时间：2012-08-29 23:20:06
A公司原先是红筹架构，母公司是BVI公司B，之前B在 08 年时候做过一个员工增值权计划，但在 10 年的时候引入私募，融资文件终止了之前的增值权计划（老激励计划）同时又新设了一个与原来的协议一样的增值权计划，但是限定了增值权的规模数量，在私募融资前已经与部分员工签订了老协议。是否在 10 年的时候需要做加速行权处理？

回答人：chenyiwei
该增值权计划是否属于现金结算的股份支付？“加速可行权”的概念仅适用于权益结算的股份支付，对于现金结算的股份支付，不存在“加速可行权”一说。如果对于现金结算的股份支付，原先基于当初可获得的信息确认了相关负债，后来无需再支付，则直接转回原先确认的负债即可。

提问人：xiongmao12 时间：2012-09-02 08:42:53
回复 chenyiwei 的帖子
陈版主，我想请教下，按照您所说转出负债，对应科目是什么？是对应当期的管理费用还是对应期初未分配利润？（如果存在跨年的情况下）

回答人：chenyiwei
区分是会计估计变更还是前期差错更正。多数情况下应是会计估计变更，即冲减当期管理费用等损益科目。